臺灣高等法院臺中分院刑事裁定　　　　100年度聲再字第242號
再審聲請人
即受判決人　李佾瑞
上列聲請人因詐欺案件，對於本院100年10月6日100年度上易字
第1178號確定判決（原審案號：臺灣苗栗地方法院100年度易字
第360號判決，起訴案號：臺灣苗栗地方法院檢察署99年度偵緝
字第89號、100年度偵字第1879號），聲請再審，本院裁定如下
：
    主  文
再審之聲請駁回。
    理  由
一、聲請意旨略以：原確定判決事實欄一認定「李佾瑞竊盜部分
    及大興珠寶銀樓以外其餘盜刷部分，許原國、黃慶昭、李佾
    瑞共同竊盜、偽造文書等罪，均業經法院另案判決有罪確定
    」；復採原確定判決第17頁科刑理由(十二)所示之彰化地方法院
    97年度訴字第2422號、苗栗地方法院97年度訴字第342 號判
    決，為被告李佾瑞素行不佳，影響社會治安甚鉅之論據，從
    而為科被告有期徒刑9 月罪刑之量刑基礎等情。惟前開判決
    經檢察總長提起非常上訴，由最高法院以100 年度台非字第
    213 號判決將鈞院判決撤銷，發回彰化地方法院更審。是原
    判決所據之被告素行不佳、影響社會治安甚鉅之確定判決，
    尚由彰化地方法院100年度易更字第4號審理中，是否有罪仍
    屬未知，原審疏未及此，遽爾為被告有期徒刑9 月之量刑基
    礎，自有影響判決之重要證據漏未審酌之違誤，為此爰依刑
    事訴訟法第421條之規定，聲請再審云云。
二、按刑事訴訟法第421 條規定，不得上訴於第三審法院案件，
    除第420 條規定外，其經第二審確定之有罪判決，如就足生
    影響於判決之重要證據漏未審酌者，亦得為受判決人之利益
    ，聲請再審。所謂「漏未審酌」乃指第二審判決前已發現而
    提出之證據，未予審酌而言，苟被捨棄之證據，已於理由內
    敘明其捨棄之理由者，即非漏未審酌。又所謂「重要證據」
    ，必須該證據已足認定受判決人應受無罪、或免訴、或輕於
    原審所認定之罪名方可，如不足以推翻原審所認定罪刑之證
    據，即非足生影響於原判決之重要證據。況且，刑事訴訟法
    第421 條所規定因重要證據漏未審酌而聲請再審者，指該證
    據於案情有重要關係且未經審酌者而言，如證據業經法院本
    其自由心證予以取捨及判斷，僅係對此持相異評價，即不能
    以此為由聲請再審。是如當事人所提出之證物，不足以影響
    判決結果，或第二審法院依調查之結果，本於論理法則、經
    驗法則，取捨證據後，認定事實者，則不包括之，有最高法
    院89年度臺抗字第30號裁定意旨可參。
三、經查，原確定判決固於理由欄參、實體部分一、(十二)引用彰化
    地方法院97年度訴字第2422號、苗栗地方法院97年度訴字第
    342 號判決等作為證據資料（見原確定判決書第17頁），惟
    列舉此二件判決作為證據，其目的乃為佐證事實欄一、關於
    「（李佾瑞竊盜部分及大興珠寶銀樓以外其餘盜刷部分，許
    原國、黃慶昭、李佾瑞共同竊盜、偽造文書等罪，均業經法
    院另案判決有罪確定）」等情（見原確定判決書第2 頁第10
    行至第13行）之論述而已，並非據此作為該案科處再審聲請
    人罪刑輕重之基礎，此觀原確定判決書另將量刑心證以單段
    論述之方式，於理由欄參、實體部分二、說明「……原審以
    被告犯罪事證明確，適用刑法第339條第1項、第28條規定，
    審酌被告李佾瑞素行不佳，為圖自己私人利益，任意竊取他
    人財物，再持他人所有之信用卡，以盜刷方式貪圖不法利益
    ，其行為實無可取，及犯罪之動機、目的可議，影響社會治
    安甚鉅，兼衡被告李佾瑞之生活狀況、智識程度、被害人所
    受之損害、被告犯後迄今尚未與被害人達成和解之情狀，量
    處被告李佾瑞有期徒刑9 月，……」等語自明，原確定判決
    顯未單就上開系爭另案確定判決作為量刑之依據。是聲請意
    旨稱相關另案確定判決，業經檢察總長提起非常上訴，又經
    最高法院撤銷發回彰化地方法院，目前尚由彰化地方法院審
    理中，原確定判決卻據之為科刑依據等情，實乃誤解原確定
    判決內容而自行臆測之詞，並不足採。是原確定判決認定原
    審判決認事用法並無違誤，量刑亦稱妥適，乃係本其自由心
    證予以取捨及判斷，自無上開漏未斟酌情形，顯不符合「漏
    未審酌」之再審要件。況聲請人自民國83年間起，多次犯竊
    盜、詐欺、偽造文書等罪，此有臺灣高等法院被告前案紀錄
    表在卷可稽，足見聲請人顯係「素行不佳」之人，且其犯行
    亦「影響社會治安甚鉅」。縱令如抗告意旨所稱，將系爭另
    案確定判決予以排除在量刑依據之外，亦不足以認定受判決
    人應受無罪、或免訴、或輕於原審所認定之罪名，故系爭另
    案確定判決不足以作為推翻原審所認定罪刑之證據，即非屬
    足生影響於原判決之重要證據，仍不能准許其為再審之開始
    。
四、綜上所述，聲請人所指與刑事訴訟法第421 條所定「足生影
    響於判決之重要證據漏未審酌」要件不合，其以原確定判決
    漏未審酌上開再審聲請意旨所舉之證據，顯係誤解及臆測之
    詞。是聲請人據此提起再審，乃屬無據，其再審之聲請為無
    理由，應予駁回。
五、據上論斷，應依刑事訴訟法第434條，裁定如主文。
中    華    民    國   100    年    11    月    16    日
            刑事第三庭  審判長法  官  王  增  瑜
                              法  官  李  悌  愷
                              法  官  唐  光  義
以上正本證明與原本無異。
不得抗告。
                              書記官  呂  安  茹
中    華    民    國   100    年    11    月    16    日